臺灣板橋地方法院刑事判決　　　　　　 100年度訴字第1255號
公　訴　人　臺灣板橋地方法院檢察署檢察官
被　　　告　楊勝宏
上列被告因違反毒品危害防制條例案件，經檢察官提起公訴（10
0 年度毒偵字第2903號），本院依簡式審判程序審理後，判決如
下：
    主    文
楊勝宏施用第一級毒品，累犯，處有期徒刑捌月。
    事    實
一、楊勝宏前因施用毒品案件，經本院裁定送觀察、勒戒後，因
    認有繼續施用毒品之傾向，由本院裁定令入戒治處所施以強
    制戒治，其間經本院以92年度毒聲字第2704號裁定停止戒治
    並付保護管束，於民國92年10月13日停止處分釋放出臺灣宜
    蘭戒治所（現更名為法務部矯正署宜蘭戒治所），而於93年
    3 月9 日期滿未經撤銷視為執行完畢，並於93年5 月18日由
    臺灣板橋地方法院檢察署檢察官以93年度戒毒偵字第182 號
    為不起訴處分確定，惟其於前開強制戒治執行完畢後5 年內
    ，復因施用第一級毒品，經本院以95年度訴字第3392號判決
    判處有期徒刑6 月確定，嗣前揭刑期復經本院以96年度聲減
    字第460 號裁定減為有期徒刑3 月確定，其經入監執行前揭
    刑期，而於96年7 月22日縮刑期滿徒刑執行完畢（於本案構
    成累犯）。楊勝宏另因施用第一級毒品案件，經本院以98年
    度訴字第3705號判決判處有期徒刑7 月確定，其經入監執行
    前揭刑期，甫於99年11月19日縮刑期滿徒刑執行完畢（於本
    案構成累犯）。
二、詎楊勝宏猶不知悔改，另基於施用第一級毒品之犯意，於10
    0 年2 月27日為警採尿前回溯26小時內之某時許（不含為警
    盤查至採尿期間），在不詳地點，以將第一級毒品海洛因摻
    在香菸內，再點燃吸食之方式，施用海洛因1 次。嗣於100
    年2 月27日20時30分許，因楊勝宏係應受尿液採驗列管人口
    ，而為警盤查並帶同至新北市政府警察局三重分局光明派出
    所，且經其自願同意接受警員採集尿液送鑑驗後，始悉上情
    。
三、案經新北市政府警察局三重分局移請臺灣板橋地方法院檢察
    署檢察官偵查後提起公訴。
    理    由
一、本案被告楊勝宏所犯係死刑、無期徒刑、最輕本刑為3 年以
    上有期徒刑以外之罪，其於準備程序中就被訴事實為有罪之
    陳述，經本院告知簡式審判程序之旨，並聽取公訴人、被告
    之意見後，經合議庭裁定由受命法官獨任進行簡式審判程序
    審理，合先敘明。
二、上揭犯罪事實，業據被告楊勝宏於本院準備程序中及審理時
    均坦承不諱，而其於100 年2 月27日為警盤查後，經採集尿
    液送台灣檢驗科技股份有限公司囑託鑑定結果，確呈嗎啡（
    按海洛因經施用進入人體後，係水解還原成嗎啡，再代謝排
    出體外，業據行政院衛生署藥物食品檢驗局以73藥檢壹字第
    030221號函文說明綦詳，而為本院辦理施用第一級毒品案件
    職務上所已知）之陽性反應，有該公司100 年3 月17日濫用
    藥物檢驗報告1 份在卷可稽，足以佐證被告自白與事實相符
    ，堪以採信。又海洛因經注射入人體後，約百分之八十於24
    小時內自尿中排出，國外曾有文獻報導注射6 毫克之海洛因
    鹽酸鹽，其代謝物嗎啡之平均可檢出時限約為26小時，業據
    行政院衛生署藥物食品檢驗局81藥檢壹字第8114885 號函敘
    在案，同為本院辦理施用第一級毒品案件職務上所已知，從
    而，被告於100 年2 月27日為警採尿前回溯26小時內之某時
    許（不含為警盤查至採尿期間），應即為被告本案施用海洛
    因之時點無訛。再被告前因施用毒品案件，經本院裁定送觀
    察、勒戒後，因認有繼續施用毒品之傾向，由本院裁定令入
    戒治處所施以強制戒治，其間經本院以92年度毒聲字第2704
    號裁定停止戒治並付保護管束，於92年10月13日停止處分釋
    放出臺灣宜蘭戒治所，而於93年3 月9 日期滿未經撤銷視為
    執行完畢，並於93年5 月18日由臺灣板橋地方法院檢察署檢
    察官以93年度戒毒偵字第182 號為不起訴處分確定，惟其於
    前開強制戒治執行完畢後5 年內，復因施用第一級毒品，經
    本院以95年度訴字第3392號判決判處有期徒刑6 月確定等情
    ，有臺灣高等法院被告前案紀錄表1 份附卷可稽，足徵被告
    係於強制戒治執行完畢後5 年內，復曾因施用第一級毒品經
    法院判處罪刑後，始進而再為本案施用海洛因之事證明確，
    已非毒品危害防制條例第20、23條所定之「初犯」或「5 年
    後再犯」情形（最高法院95年度第7 次刑事庭會議紀錄參照
    ），自應依法論科。
三、按海洛因屬毒品危害防制條例第2 條第2 項第1 款所定之第
    一級毒品，是核被告楊勝宏所為，係犯毒品危害防制條例第
    10條第1 項之施用第一級毒品罪。被告為施用海洛因而持有
    海洛因之低度行為，為其施用第一級毒品之高度行為所吸收
    ，不另論罪。查被告前有如事實欄一、所載刑案前科紀錄及
    徒刑執行情形，有上開臺灣高等法院被告前案紀錄表在卷足
    徵，其於有期徒刑執行完畢5 年內故意再犯本案有期徒刑以
    上之施用第一級毒品罪，依刑法第47條第1 項規定成立累犯
    ，並應加重其刑。爰審酌被告前已有因施用第一級毒品經法
    院判處罪刑之前科紀錄，竟仍不思尋求正當之身心發展，再
    施用足以導致精神障礙、性格異常，甚至造成生命危險之海
    洛因，戕害一己之身心健康，對社會治安可能之危害程度非
    微，惟其於犯後尚知坦認犯行等一切情狀，量處如主文所示
    之刑，以資懲儆。
據上論斷，應依刑事訴訟法第273 條之1 第1 項、第299 條第1
項前段，毒品危害防制條例第10條第1 項，刑法第11條前段、第
47條第1 項，判決如主文。
本案經檢察官王家春到庭執行職務。
中    華    民    國   100    年    7     月    4     日
                  刑事第七庭  法  官  張 兆 光
上列正本證明與原本無異。
如不服本判決，應於判決送達後10日內敘明上訴理由，向本院提
出上訴狀 (應附繕本) ，上訴於臺灣高等法院。其未敘述上訴理
由者，應於上訴期間屆滿後20日內向本院補提理由書「切勿逕送
上級法院」。
                              書記官  曹 秋 冬
中    華    民    國   100    年    7     月    4     日
附錄本案論罪科刑法條：
毒品危害防制條例第10條第1 項
施用第一級毒品者，處6 月以上5 年以下有期徒刑。